臺灣臺南地方法院刑事判決              100年度訴字第524號
公  訴  人  臺灣臺南地方法院檢察署檢察官
被      告  李坤榮
指定辯護人  本院公設辯護人余訓格
上列被告因偽造有價證券等案件，經檢察官提起公訴（一００年
度調偵字第四四八號），本院判決如下：
    主  文
李坤榮連續意圖供行使之用，而偽造有價證券，處有期徒刑貳年
。緩刑肆年。未扣案如附表二所示之支票陸紙均沒收。
    犯 罪 事 實
一、李坤榮於民國九十二年五月間起，與李聰男合夥投資經營中
    古車及電腦零件買賣，並由李聰男向新竹國際商業銀行臺南
    分行（下稱新竹商銀臺南分行）申設帳號00000000
    0000號支票帳戶，請領支票作為合夥事業使用，並將該
    帳戶印章交與李坤榮保管，嗣後李坤榮與李聰男於九十二年
    九月間結束合夥關係，李聰男漏未將上開銀行帳戶印章取走
    而仍由李坤榮保管。詎李坤榮竟利用保管李聰男上開銀行帳
    戶印章之機會，基於行使偽造私文書之概括犯意，先後四次
    於附表一所示之日期，未經李聰男之同意，即擅持李聰男之
    印章至新竹商銀臺南分行，連續在附表一所示之新竹商銀臺
    南分行領取支票登記簿上，盜用李聰男之印章蓋印印文各一
    枚（總計蓋印四枚），作為表彰李聰男本人領取支票使用之
    意，蓋印完畢後隨即持之交付銀行行員而連續行使之，而領
    取如附表一所載票號之空白支票總計一二五張，足生損害於
    李聰男及金融機構對儲戶管理之正確性。嗣李坤榮取得前揭
    空白支票後，因急需現金週轉欲向張女貞借款，李坤榮為求
    能提供擔保與張女貞以便順利借得款項，即基於意圖供行使
    之用而偽造有價證券、詐欺取財之概括犯意，未經李聰男同
    意，於九十四年五月至同年十二月間，在臺南市○○○街一
    八七巷十號內，先後分次在附表二空白支票上書立如附表二
    所示之票面金額、發票日，並在發票人欄以上揭李聰男印章
    蓋印印文各一枚（總計六枚印文），連續偽造如附表二所示
    之支票六紙，李坤榮並於各紙支票偽造完畢後，於九十四年
    五月至同年十二月間，在臺南市○○路某餐廳、臺南市○○
    ○街等處，連續向張女貞佯稱附表二編號二至編號六支票均
    為合夥人李聰男同意開立供作借款擔保使用，並將附表二支
    票作為借款擔保交與張女貞而連續行使之，附表二編號一支
    票李坤榮則委請不知情之洪麗美持以向張女貞借款，並由洪
    麗美將該紙支票交與張女貞作為李坤榮借款之擔保而連續行
    使，致張女貞誤信附表二編號一至編號六支票均為李聰男所
    簽發，且李聰男願意提供支票作為李坤榮借款之擔保，因此
    陷於錯誤，同意借款並交付如附表二票面金額所載之款項與
    李坤榮，李坤榮即以上開方式，連續偽造有價證券並持以行
    使向張女貞詐得款項。嗣李聰男經友人告知並經李坤榮於九
    十五年二月十一日出具自白書，始悉上情。
二、案經臺南市政府警察局第六分局報告臺灣臺南地方法院檢察
    署檢察官偵查起訴。
    理  由
壹、證據能力部分：
一、本件新竹商銀臺南分行監視器畫面翻拍照片三張，該等照片
    係依機器之功能，攝錄實物形貌而形成之圖像，並非屬人類
    意思表達之言詞或書面陳述，故不屬傳聞證據。又該等照片
    之取得，手段合法，復已依書證之調查方式，提示予被告辨
    認，自有證據能力，先予敘明。
二、按被告以外之人於審判外之陳述，雖不符刑事訴訟法第一百
    五十九條之一至第一百五十九條之四之規定，而經當事人於
    審判程序同意作為證據，法院審酌該言詞陳述或書面陳述作
    成時之情況，認為適當者，亦得為證據。當事人、代理人或
    辯護人於法院調查證據時，知有第一百五十九條第一項不得
    為證據之情形，而未於言詞辯論終結前聲明異議者，視為有
    前項之同意，刑事訴訟法第一百五十九條之五定有明文。查
    本件被告李坤榮、辯護人及檢察官於言詞辯論終結前，對於
    下述本院採為認定犯罪事實依據之各項證據之證據能力，均
    未聲明異議，復經本院於審理時逐一提示予被告、辯護人及
    檢察官表示意見，本院審酌該等證據之取得過程並無瑕疵，
    與本案待證事實間復具有相當之關聯性，以之為本案證據並
    無不當，自得採為本件認定事實之基礎，合先敘明。
貳、實體部分：
一、上揭犯罪事實，業據被告李坤榮於偵查中以及本院審理時均
    坦承不諱，核與被害人李聰男於警詢、偵查之指述情節大致
    相符（見警卷第一頁至第二頁、第四頁至第七頁、一００年
    度調偵字第四四八號卷第八頁至第九頁、九十九年度偵緝字
    第一三七０號卷第二十八至第二十九頁），復據證人張女貞
    於本院審理時證稱：提示的六張支票都是李坤榮跟我借錢的
    ，是分批拿給我，有時在餐廳，有時在建平三街，他拿這些
    票給我要作擔保，發票日期就是要還錢的日期，當時我不認
    識李聰男，李坤榮說他和李聰男一起作生意，如果我知道李
    聰男沒有同意開這些票，我不會接受這六張支票，不會借錢
    給李坤榮，當初在借錢時，是李坤榮要在發票日期到的時候
    拿現金把票換回去，後來李坤榮沒有拿錢來，我才把票軋進
    去，票面上金額就是我借給李坤榮的金額，其中五十萬那一
    張票是李坤榮女友洪麗美拿來的，這六張票我收到的時間大
    約是在九十四年五月到九十四年底等語（見本院卷第六十三
    頁至第六十七頁、第六十九頁），並有李聰男之新竹國際商
    業銀行支票存款開戶申請資料一份、新竹國際商業銀行臺南
    分行領取支票登記簿四紙、領用票據明細查詢單四紙、附表
    二之支票影本六紙（票號：ＡＡ0000000、ＡＡ00
    00000、ＡＡ0000000、ＡＡ0000000、
    ＡＡ0000000、ＡＡ0000000）、渣打國際商
    業銀行股份有限公司臺南分行一００年六月一日及一００年
    七月一日函文各一份、被告書立予李聰男之道歉便籤二紙、
    被告自白書一紙、新竹商銀臺南分行監視器畫面翻拍照片三
    幀等附卷可稽（見警卷第二十一頁至第二十六頁、第二十八
    頁至第三十一頁、第三十三至第三十六頁、第三十七頁至第
    三十八頁，本院卷第十四頁至第十八頁、第三十七頁、警卷
    第十七頁至第十九頁、第四十頁至第四十一頁），足認被告
    上開自白與事實相符，堪以採信。從而，本件事證明確，被
    告前開犯行堪以認定，應依法論科。
二、新舊法比較：
    按行為後法律有變更者，適用行為時之法律。但行為後之法
    律有利於行為人者，適用最有利於行為人之法律。此為刑法
    第二條第一項揭示之法律變更從舊從輕原則，規範目的在於
    避免惡化行為人法律地位，致其受行為時無法預見之刑罰處
    罰，故該條文「法律」之解釋限於「刑罰法律」（釋字第一
    ０三號解釋、最高法院五十一年台非字第七六號判例參照）
    ，循此意旨，則該條文之「變更」當限於「影響整體刑罰權
    規範內容利或不利」之變更，始合其規範目的。查刑法已於
    民國九十四年一月七日修正，於同年二月二日公布，並自九
    十五年七月一日施行，本件被告上揭犯行，係於九十四年五
    月間至同年十二月底所為，為新法施行前之行為，其應適用
    之新、舊法比較如下：
  (一)關於罰金刑貨幣單位由銀元修正為新臺幣之法律適用，因九
    十五年七月一日修正公布施行之刑法施行法第一條之一增訂
    「（第一項）中華民國九十四年一月七日刑法修正施行後，
    刑法分則編所定罰金之貨幣單位為新臺幣。（第二項）九十
    四年一月七日刑法修正時，刑法分則編未修正之條文定有罰
    金者，自九十四年一月七日刑法修正施行後，就其所定數額
    提高為三十倍。但七十二年六月二十六日至九十四年一月七
    日新增或修正之條文，就其所定數額提高為三倍」，經查，
    刑法第二百０一條第一項、第三百三十九條第一項自七十二
    年六月二十六日（即罰金罰鍰提高標準條例修正公布日）迄
    今未修正，其罰金之法定刑分別為「三千元」、「一千元」
    （貨幣單位為「銀元」），再依罰金罰鍰提高標準條例第一
    條前段規定罰金刑提高十倍為「銀元三萬元」、「銀元一萬
    元」，依現行法規所定貨幣單位折算新台幣條例規定折算為
    「新臺幣九萬元」、「新臺幣三萬元」；又於刑法施行法第
    一條之一施行日（即九十五年七月一日）後，刑法所定罰金
    之貨幣單位改為「新臺幣」，就其所定數額提高三十倍，亦
    分別為「新臺幣九萬元」、「新臺幣三萬元」，是刑法施行
    法第一條之一施行後，罰金刑貨幣單位雖有「新臺幣」之更
    異，惟適用結果之罰金額度則無二致，就罰金法定刑提高之
    「刑罰權規範內容」並無利或不利變更，自不生新舊法之比
    較問題，惟應適用現行有效之刑法施行法第一條之一規定。
  (二)又刑法第三十三條第五款關於「罰金：一元以上」之規定，
    修正公布為「罰金：新臺幣一千元以上，以百元計算之」，
    刑法法定本刑中列有罰金刑者，其法定最低度罰金刑因之提
    高，涉及科刑規範變更，自有新舊法比較必要（最高法院九
    十五年第八次刑事庭會議決議參照），比較結果，以舊法有
    利於行為人，被告上揭犯行，屬九十五年七月一日新法施行
    前之行為，應適用舊法第三十三條第五款規定，定其罰金部
    分之法定刑。
  (三)刑法第五十六條連續犯之規定，業已刪除，則被告之犯行，
    因行為後新法業已刪除連續犯之規定，此刪除雖非犯罪構成
    要件之變更，但顯已影響行為人刑罰之法律效果，自屬法律
    有變更。則原屬連續犯之數個犯罪行為，依新法應論以數罪
    ，併合處罰之，而依修正前之刑法第五十六條規定，則論以
    一罪並得加重其刑二分之一，經比較新舊法結果，以舊法較
    有利於行為人，依刑法第二條第一項前段規定，應以修正前
    刑法第五十六條連續犯論以一罪之規定，較有利於被告（最
    高法院九十五年五月二十三日第八次刑事庭會議決議參照）
    。
  (四)刑法第五十五條牽連犯之規定經修正刪除，刪除後數行為將
    予分論併罰，而數罪併罰之結果較論以牽連犯裁判上一罪之
    情形為重。經比較新舊法結果，以行為時舊法之規定有利於
    被告，自應適用舊法之規定，亦即仍依牽連犯之規定論處。
  (五)又刑法「罰金刑加減」之規定，將舊法「僅加減其最高度」
    之規定（刑法第六十八條），改為「最高度及最低度同加減
    之」（刑法第六十七條），罰金法定刑之加減範圍變更，因
    屬刑罰權科刑規範之變更，於處斷時自有新舊法比較輕重必
    要，經比較結果，於有加重事由時，舊法最低度刑未同加，
    對被告較為有利，自應適用舊法規定。
  (六)綜合上述各條文修正前、後之比較，揆諸前揭最高法院決議
    及修正後刑法第二條第一項規定之「從舊、從輕」原則，上
    開刑罰權規範內容利或不利之變更部分，修正後之刑法規定
    均未較修正前規定有利於被告，故應依修正前規定論處。
三、論罪科刑部分：
  (一)按在有體物上，以文字或符號表示一定之意思、觀念或用意
    ，且屬法律上或社會生活上有關係之事項，對於參與者而言
    為可以理解的思想表達附著物，並具有相當之存續性，此種
    附著物能夠同時顯示出或推斷出何人為文書之製作者，得彰
    顯何人對於所附著之意思提供保證，即為刑法概念之文書。
    查被告在附表一領取支票登記簿上蓋印李聰男之印章並行使
    ，係在該登記簿上表示李聰男領取該號碼支票使用之意，已
    有彰顯特定人對於法律關係事項具有一定意思表示之文書，
    自屬私文書無誤。
  (二)次按行使偽造有價證券，以取得票面價值之對價，固不另論
    詐欺罪（最高法院二十五年上字第一八一四號，三十一年上
    字第四○一號判例參照），但如以偽造之有價證券供作擔保
    或作為新債清償而借款，則其借款之行為，為行使有價證券
    以外之另一行為，其間有方法結果關係，應論以詐欺罪之牽
    連犯（最高法院六十二年度第一次刑庭庭長會議決議及九十
    年度台上字第五四一六號判決參照）。查本件被告偽造附表
    二以李聰男作為發票人之支票六紙，於九十四年五月至同年
    十二月間分次向張女貞借款而行使，均係用以作為向張女貞
    借款之擔保乙情，業經證人張女貞於本院證述明確，則被告
    借款時以偽造之有價證券作為擔保之行為，均為行使有價證
    券之另一詐欺行為。
  (三)故核被告所為，係犯刑法第二百十六條、第二百十條行使偽
    造私文書罪、第二百零一條第一項之意圖供行使之用而偽造
    有價證券罪及同法及第三百三十九條第一項詐欺取財罪。被
    告在附表一支票請領登記簿、附表二支票上盜用李聰男印章
    蓋印之行為，分別為偽造私文書、偽造有價證券之部分行為
    ，均不另論罪；被告多次在支票請領登記簿使用「李聰男」
    印章蓋印並向銀行行員行使，其偽造私文書之低度行為應為
    行使偽造私文書之高度行為所吸收，均不另論罪；另被告多
    次偽造有價證券後持以行使，行使偽造有價證券之低度行為
    應為偽造有價證券之高度行為所吸收，均不另論罪。被告先
    後行使偽造私文書、意圖供行使之用而偽造有價證券行為，
    及先後詐欺取財行為，均時間緊接，且犯罪構成要件相同，
    係分別基於概括犯意反覆為之，均應依修正前連續犯之規定
    論處，並加重其刑。另被告所犯上揭連續行使偽造私文書、
    偽造有價證券及連續詐欺取財三罪間，均係為達成以支票借
    款之目的，有方法結果之牽連關係，應依修正前刑法第五十
    五條規定從一較重之連續偽造有價證券罪處斷。
  (四)再被告向證人張女貞借款時，佯稱附表二支票均係李聰男所
    簽發，提供偽造之支票作為擔保，所犯之刑法第三百三十九
    條第一項連續詐欺取財犯行，雖未據公訴人起訴，惟被告上
    開連續詐欺取財罪部份，與起訴經本院判決有罪之連續偽造
    有價證券罪部分，具有牽連犯之裁判上一罪關係，為起訴效
    力所及，本院自得併予審理，附此敘明。
  (五)爰審酌被告係因一時經濟窘迫，思慮未周而為本案犯行，並
    獲得被害人李聰男之原諒，經核刑法第二百零一條第一項之
    法定最輕本刑與被告犯罪之態樣及情節，在客觀上以一般國
    民生活經驗法則予以檢驗，實足引起一般人之同情，足堪憫
    恕，縱處以法定最輕本刑猶嫌過重，爰依刑法第五十九條之
    規定予以酌減其刑，並依法先加後減之。再考量被告係高職
    畢業之智識程度，本案犯罪手段，犯後於偵查及本院均坦承
    犯行知所悔悟，偽造之有價證券數量、金額，已獲得被害人
    李聰男原諒等一切情狀，量處如主文所示之刑，以資懲儆。
    再緩刑係於論罪科刑時為促使行為人將來改過遷善，避免再
    犯所設，乃在評價行為人「裁判時」反社會性，具有防衛社
    會功能而與保安處分具有類似效果，與行為之評價應考量行
    為當時及裁判時之法律秩序有所不同，應以裁判時法律決定
    緩刑宣告與否。因此，犯罪在新法施行前，新法施行後，緩
    刑之宣告，應適用修正後刑法第七十四條之規定（最高法院
    九十五年第八次刑事庭決議參照）。查被告前未曾因故意犯
    罪受有期徒刑以上刑之宣告，此有臺灣高等法院被告前案紀
    錄表一份可參，其因一時失慮致罹刑章，深具悔意，並與被
    害人李聰男達成和解並約定分期還款，有臺南市南區調解委
    員會調解筆錄一份在卷可參，被害人李聰男並已當庭表示願
    意給予被告緩刑自新機會，被告經此教訓，應知惕勵，當無
    再犯之虞，並考量公訴人亦建議給予被告緩刑自新機會，是
    本院認所處之刑以暫不執行為當，爰併予宣告被告緩刑四年
    ，以勵自新。
  (六)又被告本案之犯罪時間雖係在中華民國九十六年罪犯減刑條
    例所定之減刑基準日即九十六年四月二十四日以前，惟其所
    犯者為刑法第二百零一條第一項之罪，且經判處逾有期徒刑
    一年六月以上之刑，依上開減刑條例第三條第一項第十五款
    之規定，尚不得予以減刑，附此敘明。
四、沒收部分：
    按票據之偽造或票據上簽名之偽造，不影響於真正簽名之效
    力，倘其中有部分屬於偽造，雖不影響於其餘真正簽名者之
    效力，但偽造之部分，仍應依刑法第二０五條規定，諭知沒
    收，又因票據權利之行使與票據本身不能分離，於此情形法
    院為沒收之宣告時，僅諭知偽造部分（即偽造發票人部分）
    沒收即可，不得將該紙票據全部宣告沒收，剝奪合法持有人
    對於真正背書人之權利（最高法院九十三年度臺上字第六三
    八六號、九十四年度臺上字第二０六一號判決意旨可資參照
    ）。本件未扣案如附表二所示之偽造支票六紙，並無他人背
    書或共同發票之記載，且無證據證明已然滅失而不存在，應
    依刑法第二０五條宣告沒收之。另被告蓋印李聰男之印文後
    持以行使之領取支票登記簿，雖屬偽造之私文書，惟該領取
    支票登記簿為新竹商銀臺南分行所有，且依其物之本質非屬
    違禁物，自不予宣告沒收，至領取支票登記簿上之「李聰男
    」印文，係以李聰男之真實印章所蓋，並非偽造印章蓋印之
    印文，如前所述，不在刑法第二百一十九條義務沒收之列，
    檢察官起訴意旨認應予沒收，尚有誤會，併與敘明。
五、不另為無罪諭知部分：
  (一)公訴意旨另以：被告於九十二年五月某日起至九十五年二月
    十一日止，基於意圖供行使之用而偽造有價證券之犯意，在
    附表三支票發票人欄蓋印李聰男之印章，填載發票日期、票
    面金額，而連續偽造附表三支票，並持以向他人調借現金而
    行使，因認被告所為除上開經本院論罪科刑部分外，另涉犯
    刑法第二百零一條第一項之偽造有價證券罪嫌云云。
  (二)按犯罪事實應依證據認定之，無證據不得認定犯罪事實；被
    告或共犯之自白，不得作為有罪判決之唯一證據，仍應調查
    其他必要之證據，以察其是否與事實相符，刑事訴訟法第一
    百五十四條第二項、第一百五十六條第二項分別定有明文。
    本件公訴人認被告涉犯上揭偽造有價證券罪嫌，無非係以被
    告自白有偽造附表三支票為其主要論據，惟公訴人並未提出
    附表三支票證明被告有填載發票金額、日期、以李聰男作為
    發票人而簽名或蓋印，得以證明被告有偽造附表三有價證券
    之事實，且經本院函請渣打國際商業銀行股份有限公司臺南
    分行（下稱渣打銀行，原新竹國際商業銀行已由渣打銀行合
    併）提供附表三支票之提示、兌現紀錄，經渣打銀行回函表
    示附表三所載票號之支票皆無提示、兌現紀錄，有渣打國際
    商業銀行股份有限公司臺南分行一００年六月一日及一００
    年七月一日函文在卷可參（見本院卷第十四頁、第三十七頁
    ）。是公訴人認被告尚涉犯附表三偽造有價證券罪嫌，所提
    出證據僅有被告之自白，並無其他證據得以佐證被告有偽造
    附表三支票之事實，依上開法條之規定，自難僅以被告之自
    白而認被告有偽造附表三支票，故此部份公訴人所指出之證
    明方法及所憑之證據資料，本院調查證據結果，尚不足以證
    明被告確有其所指之犯行而達於無合理懷疑存在之程度，亦
    即未能達於有罪確信之程度，此部分應認不能證明被告犯罪
    ，惟因與前揭起訴論罪連續偽造有價證券科刑部分，公訴人
    認有連續犯之裁判上一罪關係，故不另為無罪判決之諭知，
    附此敘明。
據上論斷，應依刑事訴訟法第二百九十九條第一項前段，刑法第
二條第一項前段、第五十六條（修正前）、第二百零一條第一項
、第二百十六條、第二百十條、第三百三十九條第一項、第五十
五條（修正前）、第二百零五條、第五十九條、第七十四條第一
項第一款，刑法施行法第一條之一第一項、第二項前段，判決如
主文。
本案經檢察官李白松到庭執行職務。
中    華    民    國   100     年     8     月    30  日
              刑事第十二庭審判長法  官  盧鳳田
                                法  官  郭瓊徽
                                法  官  黃琴媛
以上正本證明與原本相符。
如不服本判決應於收受本判決後10日內向本院提出上訴書狀，並
應敘述具體理由。其未敘述上訴理由者，應於上訴期間屆滿後20
日內向本院補提理由書狀（均須按他造當事人之人數附繕本）「
切勿逕送上級法院」。
                                      書記官  曾國華
中    華    民    國   100    年    8     月    30    日
附錄本案論罪科刑法條：
中華民國刑法第201條第1項
意圖供行使之用，而偽造、變造公債票、公司股票或其他有價證
券者，處3年以上10年以下有期徒刑，得併科3千元以下罰金。
中華民國刑法第210條
偽造、變造私文書，足以生損害於公眾或他人者，處5年以下有
期徒刑。
中華民國刑法第216條
行使第210條至第215條之文書者，依偽造、變造文書或登載不實
事項或使登載不實事項之規定處斷。
中華民國刑法第339條第1項
意圖為自己或第三人不法之所有，以詐術使人將本人或第三人之
物交付者，處5年以下有期徒刑、拘役或科或併科1千元以下罰金
。
附表一
┌──┬───────┬──────────────┬────────────────┐
│編號│日    期      │支票編號                    │文書名稱                        │
├──┼───────┼──────────────┼────────────────┤
│ 1  │92年12月10日  │0000000號至0000000號，共25張│發出日期為92年12月10日之新竹國際│
│    │              │                            │商業銀行臺南分行領取支票登記簿  │
├──┼───────┼──────────────┼────────────────┤
│ 2  │93年12月24日  │0000000號至0000000號，共25張│發出日期為93年12月24日之新竹國際│
│    │              │                            │商業銀行臺南分行領取支票登記簿  │
├──┼───────┼──────────────┼────────────────┤
│ 3  │94年5月25日   │0000000號至0000000號，共25張│發出日期為94年5月24日之新竹國際 │
│    │              │                            │商業銀行臺南分行領取支票登記簿  │
├──┼───────┼──────────────┼────────────────┤
│ 4  │94年10月5日   │0000000號至0000000號，共50張│發出日期為94年10月5日之新竹國際 │
│    │              │                            │商業銀行臺南分行領取支票登記簿  │
└──┴───────┴──────────────┴────────────────┘
附表二
┌──┬─────┬────┬──────┬────┬────┐
│編號│支票號碼  │發票日  │票面金額    │持票人  │備註    │
│    │          │        │（新臺幣）  │        │        │
├──┼─────┼────┼──────┼────┼────┤
│ 1  │0000000   │94.12.20│500,000     │張女貞  │        │
├──┼─────┼────┼──────┼────┼────┤
│ 2  │0000000   │94.12.15│1,000,000   │張女貞  │        │
├──┼─────┼────┼──────┼────┼────┤
│ 3  │0000000   │95.8.15 │600,000     │張女貞  │        │
├──┼─────┼────┼──────┼────┼────┤
│ 4  │0000000   │95.2.15 │600,000     │張女貞  │        │
├──┼─────┼────┼──────┼────┼────┤
│ 5  │0000000   │95.12.15│1,000,000   │張女貞  │        │
├──┼─────┼────┼──────┼────┼────┤
│ 6  │0000000   │95.1.23 │1,000,000   │張女貞  │        │
└──┴─────┴────┴──────┴────┴────┘
附表三
┌──┬─────┬────┬──────┬────┬────┐
│編號│支票號碼  │發票日  │票面金額    │持票人  │備註    │
│    │          │        │（新臺幣）  │        │        │
├──┼─────┼────┼──────┼────┼────┤
│ 1  │0000000   │不詳    │不詳        │不詳    │此支票本│
│    │          │        │            │        │為告訴人│
│    │          │        │            │        │所領    │
├──┼─────┼────┼──────┼────┼────┤
│ 2  │0000000   │不詳    │不詳        │不詳    │此支票本│
│    │          │        │            │        │為告訴人│
│    │          │        │            │        │所領    │
├──┼─────┼────┼──────┼────┼────┤
│ 3  │0000000   │不詳    │不詳        │不詳    │        │
├──┼─────┼────┼──────┼────┼────┤
│ 4  │0000000   │不詳    │不詳        │不詳    │        │
├──┼─────┼────┼──────┼────┼────┤
│ 5  │0000000   │不詳    │不詳        │不詳    │        │
├──┼─────┼────┼──────┼────┼────┤
│ 6  │0000000   │95.4.10 │100,000     │邱經州  │        │
├──┼─────┼────┼──────┼────┼────┤
│ 7  │0000000   │95.6.10 │100,000     │邱經州  │        │
├──┼─────┼────┼──────┼────┼────┤
│ 8  │0000000   │95.8.10 │100,000     │邱經州  │        │
├──┼─────┼────┼──────┼────┼────┤
│ 9  │0000000   │95.10.10│100,000     │邱經州  │        │
├──┼─────┼────┼──────┼────┼────┤
│ 10 │0000000   │95.12.10│100,000     │邱經州  │        │
├──┼─────┼────┼──────┼────┼────┤
│ 11 │0000000   │95.2.10 │100,000     │邱經州  │        │
├──┼─────┼────┼──────┼────┼────┤
│ 12 │0000000   │96.4.10 │100,000     │邱經州  │        │
├──┼─────┼────┼──────┼────┼────┤
│ 13 │0000000   │不詳    │不詳        │不詳    │        │
├──┼─────┼────┼──────┼────┼────┤
│ 14 │0000000   │不詳    │不詳        │不詳    │        │
├──┼─────┼────┼──────┼────┼────┤
│ 15 │0000000   │不詳    │不詳        │不詳    │        │
├──┼─────┼────┼──────┼────┼────┤
│ 16 │0000000   │95.4.5  │200,000     │小憶    │        │
├──┼─────┼────┼──────┼────┼────┤
│ 17 │0000000   │95.2.10 │220,000     │西哥    │        │
├──┼─────┼────┼──────┼────┼────┤
│ 18 │0000000   │95.1.15 │300,000     │佩如    │        │
├──┼─────┼────┼──────┼────┼────┤
│ 19 │0000000   │95.2.10 │260,000     │線哥    │        │
├──┼─────┼────┼──────┼────┼────┤
│ 20 │0000000   │95.2.10 │130,000     │高雄    │        │
├──┼─────┼────┼──────┼────┼────┤
│ 21 │0000000   │95.1.16 │200,000     │佩如    │        │
├──┼─────┼────┼──────┼────┼────┤
│ 22 │0000000   │95.1.16 │300,000     │佩如    │        │
├──┼─────┼────┼──────┼────┼────┤
│ 23 │0000000   │95.2.28 │14,760      │南山    │        │
├──┼─────┼────┼──────┼────┼────┤
│ 24 │0000000   │95.1.13 │300,000     │國董    │        │
├──┼─────┼────┼──────┼────┼────┤
│ 25 │0000000   │95.3.15 │30,658      │南山    │        │
├──┼─────┼────┼──────┼────┼────┤
│ 26 │0000000   │95.1.10 │50,000      │高雄    │        │
├──┼─────┼────┼──────┼────┼────┤
│ 27 │0000000   │95.1.10 │70,000      │高雄    │        │
├──┼─────┼────┼──────┼────┼────┤
│ 28 │0000000   │95.3.30 │400,000     │美真    │        │
├──┼─────┼────┼──────┼────┼────┤
│ 29 │0000000   │不詳    │不詳        │不詳    │        │
├──┼─────┼────┼──────┼────┼────┤
│ 30 │0000000   │95.1.12 │150,000     │阿惠    │        │
└──┴─────┴────┴──────┴────┴────┘